# 代管存货无法收回的账务处理

提问人：一云 时间：2019-04-14 21:40:38
陈老师：
如果企业存放在另一企业仓库的存货，因对方企业破产，造成我方无法取回该存货，很可能形成损失，这个损失该如何账务处理呢？ 计入存货跌价损失好像不太合适？
一云

回答人：chenyiwei
建议在确定满足条件时直接予以核销处理（如果暂时未获取无法收回的确定证据，例如对方的破产清算尚未结束，可以暂时先计提全额跌价准备，虽然此处 “跌价准备” 的名称并不符合实际情况。）
另外，建议就此问题检讨本公司的内控有无缺陷，例如在相关合同文本中没有确保对这部分暂存于其他企业仓库中的存货与该企业自身固有资产区分开，导致受到对方破产影响，对相关合同文本模板进行修订完善，以及加强资产管理的其他必要措施等。